

Brenda Antunes da Silva

LinkedIn | GitHub | Portfólio

11 99476-5434 brenda.antunes.silva.dev@gmail.com Vila Guacuri – São Paulo - SP 25/02/2000

OBJETIVO PROFISSIONAL

Desenvolvedora Front-end | Web

RESUMO DE QUALIFICAÇÕES

Desenvolvedora Front-end em formação pela EBAC – Escola Britânica de Artes Criativas e Tecnologia, graduada em Análise e Desenvolvimento de Sistemas. Profissional com perfil criativo, organizado e com boa comunicação.

Possuo um portfólio ativo no GitHub com projetos variados que demonstram minha evolução técnica e capacidade de aplicar conceitos modernos de desenvolvimento web. Entre eles, destacam-se aplicações interativas com JavaScript, páginas responsivas com HTML e CSS, além de interfaces desenvolvidas com React.js. Esses projetos abrangem desde jogos educativos até páginas institucionais, evidenciando minha versatilidade e dedicação à qualidade do código e à experiência do usuário.

- Habilidades em HTML, CSS, JavaScript, JQuery, React.js, VSCode, Git/ GitHub.
- Conhecimentos em SASS, LESS, GULP, Grunt.
- Noções de Vue.js, SEO, Angular, RegEx.

FORMAÇÃO

• Engenharia de Front-end – Profissionalizante

EBAC – Escola Britânica de Artes Criativas e Tecnologia Fev/2024 – Atual.

• Tecnologia em Análise e Desenvolvimento de Sistemas – Tecnólogo

UNINOVE – Universidade Nove de Julho Ago/2012 – Dez/2020

PROJETOS RELEVANTES

Sorteador Grunt 08/2024

Desenvolvido durante o curso da EBAC.

 Criação de um site sorteador de números, com o objetivo de aplicar e aprofundar conhecimentos em tecnologias web.

• Desenvolvido com HTML, CSS, LESS e Grunt. VSCode como ferramenta. (GitHub | Site)

Confeitaria Bootstrap 05/2024

Desenvolvido durante o curso da EBAC.

• Desenvolvimento de um site de confeitaria, com foco na exploração e aplicação prática do Bootstrap para criação de layouts responsivos e design moderno.

Desenvolvido com HTML e CSS utilizando o framework Bootstrap. VSCode como ferramenta.
 (GitHub | Site)

Agenda de contatos 04/2024

Desenvolvido durante o curso da EBAC.

- Desenvolvimento de um site de agenda de contatos, com o objetivo de consolidar conhecimentos em jQuery, aplicando técnicas de manipulação de DOM, eventos e interações dinâmicas.
- Desenvolvido com HTML, CSS e JQuery. VSCode como ferramentas. (GitHub | Site)

Calculadora de médias

04/2024

Desenvolvido durante o curso da EBAC.

- Desenvolvimento de uma calculadora de médias utilizando jQuery, focada na manipulação de dados e interatividade em tempo real, reforçando conceitos de lógica de programação e manipulação do DOM.
- Desenvolvido com HTML, CSS, JavaScript e JQuery, utilizando conceitos de Manipulação de DOM. VSCode como ferramenta. (<u>GitHub</u> | <u>Site</u>)

Loja Smartphones

04/2024

Desenvolvido durante o curso da EBAC.

- Desenvolvimento de um site para loja de smartphones, com foco em exibição de produtos e navegação responsiva para aprimorar a experiência do usuário e otimizar o layout.
- Desenvolvido com HTML, CSS. VSCode como ferramenta. (<u>GitHub</u> | <u>Site</u>)

Lista de tarefas

03/2024

Desenvolvido durante o curso da EBAC.

- Projeto de site de lista de tarefas, realizado para fixar conceitos de JQuery.
- Desenvolvido com HTML, CSS e JQuery, utilizando conceitos de Manipulação de DOM.
 VSCode e Figma como ferramentas. (<u>GitHub</u> | <u>Site</u>)

Halloween Time 01/2024

Desenvolvido durante o Bootcamp de desenvolvimento de jogos na DIO.

- Desenvolvimento de um site temático de Halloween utilizando JavaScript, CSS e HTML, com recursos como countdown dinâmico e um jogo interativo com abóboras, ambos implementados como classes.
- Desenvolvido com HTML, CSS e JavaScript Orientado a Objeto, utilizando conceitos de Encapsulamento e Manipulação de DOM. VSCode e Figma como ferramentas.(<u>GitHub</u> | <u>Site</u>)

Projeto Patinhas 12/2023

Desenvolvido durante o Bootcamp de desenvolvimento de jogos na DIO.

- Projeto de jogo da memória, proposto em desafio, realizado inicialmente com um código simples e posteriormente transformado em uma Classe, para reforçar conceitos de Javascript Orientado à Objeto.
- Desenvolvido com HTML, CSS e Javascript, utilizando conceitos de POO, Encapsulamento e Manipulação de DOM. VSCode e Figma como ferramentas. (<u>GitHub | Site</u>)

Projeto Clone Orkut com Angular

08/2023

Desenvolvido durante o curso de Angular na DIO.

- Desenvolvimento de uma aplicação web em Angular, incluindo páginas de login e perfil. O login foi criado com base em uma aula da DIO, enquanto a página de perfil foi desenvolvida do zero, inspirada em referências visuais.
- Desenvolvido com HTML, CSS e Javascript em Angular. VSCode e Figma como ferramentas.
 (<u>GitHub</u> | <u>Site</u>)

GitFind-React

Desenvolvido durante curso na DIO.

06/2023

- Desenvolvimento de uma aplicação em React integrada à API do GitHub, permitindo a busca de usuários e exibição de informações como nome, local, seguidores, seguidos e repositórios públicos.
- Desenvolvido com HTML, CSS e Javascript em React. VSCode como ferramenta. (<u>GitHub</u> | <u>Site</u>)

HISTÓRICO PROFISSIONAL

Foundever (São paulo/SP)

12/2023 - Atual

Grande Porte

Analista de Suporte Técnico Receptivo, Backoffice SAC, Backoffice Técnico

- Realizo atendimento técnico e análise de chamados de usuários, atuando na identificação de falhas e propondo soluções eficazes no suporte de serviços digitais.
- Registro, categorizo e acompanho solicitações em sistemas internos, otimizando o tempo de resposta da equipe.
- Apoio na resolução de demandas complexas junto a áreas técnicas, contribuindo com a melhoria da experiência do cliente.
- Desenvolvi habilidades em comunicação clara e empatia, fundamentais para mediação de conflitos e suporte técnico eficaz.
- Essa vivência fortaleceu meu raciocínio lógico e organização, habilidades que aplico diretamente nos projetos de desenvolvimento disponíveis no meu GitHub.

Atento (São paulo/SP)

06/2022 - 09/2022

Grande Porte

Operadora de Atendimento ao Cliente Receptivo

- Atuei no atendimento receptivo ao cliente, realizando esclarecimento de dúvidas, suporte a serviços e registro de demandas.
- Contribuí com a agilidade da equipe ao seguir protocolos de atendimento e utilizar sistemas CRM com eficiência.
- Desenvolvi habilidades como escuta ativa, resiliência e resolução de problemas competências que influenciam positivamente na usabilidade e acessibilidade dos projetos que desenvolvo.
- Essa experiência ampliou minha visão sobre a importância da experiência do usuário (UX), essencial no desenvolvimento front-end.

ZANC Assessoria Nacional de Cobrança (São paulo/SP)

02/2020 - 01/2021

Grande Porte

Estagiária em Help Desk

- Prestava suporte técnico básico aos colaboradores, realizando manutenção preventiva e corretiva de sistemas e equipamentos.
- Monitorava sistemas operacionais, auxiliando na configuração de redes e controle de acessos.
- Essa experiência foi essencial para desenvolver minha autonomia, proatividade e atenção a detalhes habilidades que aplico no versionamento de código e testes dos meus projetos.
- A base técnica adquirida no estágio serviu como ponto de partida para meu interesse e aprofundamento na área de desenvolvimento web.

IDIOMAS

Inglês básico.

COMPETÊNCIAS

UI Design | UX Design | Figma | Design Responsivo | Mobile First | Metodologia BEM | CSS Modular | CSS Grid | Flexbox | Scrum | Kanban | Agile | Programação Orientada a Objetos (POO) | JavaScript ES6+ | Bootstrap | Tailwind CSS | Styled Components | Firebase | REST APIs | Git | GitHub | SEO | Design Systems | Prototipagem | Animações CSS | TypeScript | Node.js

CURSOS/ATIVIDADES COMPLEMENTARES

- Javascript Completo ES6 Origamid 2023.
- HTML e CSS para Iniciantes Origamid 2023.
- UI Design para Iniciantes Origamid 2023.
- Bootcamp Potência Tech iFood, Desenvolvimento de Jogos DIO 2023.